臺灣高等法院臺南分院刑事判決　　　　　　　　　　九十三年度上易字第六二一號
　　上　訴　人
　　即　被　告　乙　○　○
右上訴人因竊盜案件，不服臺灣台南地方法院九十三年度易字第七四六號，中華民國
九十三年十一月十七日第一審判決（起訴案號：臺灣台南地方法院檢察署九十三年度
偵字第七五二一號），提起上訴，本院判決如左：
　　主　文
上訴駁回。
    事  實
一、乙○○前於民國八十五年間，因妨害名譽罪判處有期徒刑八月，竊盜罪判處有期
    徒刑六月，應執行有期徒刑一年，於八十七年九月二十一日確定，經縮短刑期後
    於八十八年十一月四日期滿執行完畢，猶不知悔改，竟意圖為自己不法之所有，
    於九十三年七月十六日凌晨零時十五分前某時，騎乘車牌號碼Ｈ７５—１１７號
    普通重型機車，行經臺南市○區○○路與裕誠街交岔路口之白京建設工地某房屋
    ，旋即侵入上開尚未有人居住之房屋二樓內，徒手竊取承包前開工地水電工作之
    甲○○所有，價值約新臺幣（下同）二萬元之水龍頭四個、水龍頭接管六個，並
    將之置入白色帆布袋內，得手後欲騎乘上開機車離去之際，適為騎乘機車執行巡
    邏勤務之員警郭界寶、杜佳昇發覺其行跡有異，乙○○見狀即騎乘上開機車逃逸
    ，警員旋即鳴笛追捕，乙○○途中遂將白色帆布袋丟棄路旁，嗣於同日凌晨零時
    二十分，在臺南市○區○○街與裕和五街交岔路口遭尾隨追捕之員警查獲，並自
    白色帆布袋內扣得前開水龍頭四個、水龍頭接管六個，乙○○則另提供其所穿著
    之拖鞋一雙。
二、案經臺南市警察局第一分局報告臺灣臺南地方法院檢察署檢察官偵查後聲請簡易
    判決處刑。
    理  由
一、原審訊據上訴人即被告乙○○矢口否認有何竊盜犯行，辯稱：我當時是在裕忠路
    與裕誠路之７─１１便利超商買東西後，即到白京建設工地附近小便，隨後欲騎
    車離開之際，從後視鏡看到警車，因為我沒有戴安全帽，所以就加速離開云云（
    見本院卷第十七頁），經查：
（一）右揭犯罪事實，業據證人即被害人甲○○於原審審理時結證明確（見警卷第六
      頁，原審簡字卷第十四頁至第十六頁），復有水龍頭四個、水龍頭接管六個扣
      案可證（見警卷第九頁），另有贓物認領保管單一紙在卷可稽（見警卷第十頁
      ），足認上開物品乃被害人甲○○所有並置放於白京建設工地。
（二）被告固以前開情詞置辯：惟查：
    證人即查獲警員杜佳昇於原審審理時，具結後經隔離訊問證稱：「當日我與郭
      界寶執行勤務，約零時十五分時，我與郭界寶從裕誠街由西往東行駛，看到被
      告從白京建設工地出來往機車方向前進，機車是停放在我行進方向的左側，但
      是無法確認機車是否在發動中，被告拿一包白色東西到機車上，立即發動機車
      離開，我們就在裕忠路與裕誠街的路口迴車，鳴笛沿路從後追緝，被告在追捕
      過程中，在裕誠路與裕農三街路口將所查獲的白色袋子丟棄，我隨即停車上前
      查看並查扣，郭界寶並未上前查看，是暫停一下看我向前去查扣後，就立刻與
      我繼續追緝，到裕誠街與裕和五街口處，被告把機車丟棄在路旁草叢，人也躲
      在裡面，查獲後被告起初否認有進入該工地，但我們進入工地後，發覺工地裡
      面都是被告的鞋腳印，鞋印在一、二樓都有，與被告所穿拖鞋之鞋印符合」等
      語（見原審卷四二頁至第四八頁），核與其在偵查時所為證詞相符（見偵查卷
      第二十、二一頁），亦與其當日所製作之執勤職務報告相合（見警卷第八頁）
      。
    證人即查獲警員杜佳昇於原審審理時具結後證稱：「九十三年七月十六日凌晨
      十五分，我與郭界寶穿著制服由裕誠街西向東方向巡邏到白京建設工地，發現
      被告在那邊，當時並未停下來盤查，我看見被告拿一個白色袋子，被告看到我
      們，就立刻騎車逃離現場，我們便迴轉過來鳴笛追捕，被告有從機車丟下一包
      東西，我沒有停車查看被告丟棄的東西，是杜佳昇停車下來，我繼續追捕，被
      告最後在裕誠街與裕和五街路口被查獲，當時被告把機車騎到草叢裡，人躲起
      來，查獲後被告說是進入白京建設工地一樓內小便」等語，（見本院卷第五十
      頁至第五四頁），與其在偵查時所為證詞相符（見偵查卷第二十、二一頁），
      同與其當日所製作之執勤職務報告相合（見警卷第八頁）。
    另本案經警員實施拍照蒐證，有鞋印及黑白照片十張（見警卷第十一頁至第十
      三頁之二）、黑白照片十八張（見偵查卷第二三頁至第三一頁）、彩色照片二
      十六張（見原審卷第二六頁至第三二頁）附卷可稽；其中失竊地點即白京建設
      工地二樓確實有被告鞋印（見警卷第十二頁照片、原審卷第二九、三一頁照片
      ），與被告所提供當時穿著之扣案拖鞋鞋印吻合（見警卷第九頁）；另證人杜
      佳昇、郭界寶經原審命當庭分別於不同蒐證照片上，描繪被告機車停放之地點
      ，均指證同一地點確實無誤，有照片二張在卷可稽（見原審卷第二六頁上方照
      片黑色簽字筆劃圈部分，偵查卷第二六頁之上方照片黑色簽字筆劃圈處）。
（三）綜合前開證據資料，失竊物品確實為被害人甲○○所有並置放於白京建設工地
      二樓，而被告確實進入上開地點竊取水龍頭四個、水龍頭接管六個後，置入白
      色帆布袋內，離去之際為巡邏警員杜佳昇、郭界寶當場目睹，警員並親見被告
      騎車逃離時將失竊物品隨手丟棄至明。被告辯稱證人即查獲員警所為證詞不實
      且不一致，實無依據。雖被告提出當日於鄰近購買物品之統一發票一紙（見警
      卷第十七頁）、所繪製現場簡圖一份（見本院卷第九頁），充作有利於己之證
      據，惟此僅可證明被告當時確實在白京建設工地附近，尚不能用此證明被告並
      無竊盜犯行，亦無從推翻前開證人所為證述。且被告先於警訊時陳稱「我只在
      工地一樓旁類似防火巷地方小便，未進入該工地屋內」（見警卷第一頁背面、
      第四頁）、偵查中改稱「我希望知道被竊物品的放置地點，是否為我進入小便
      的那一間」（見偵查卷第十頁）、又改稱「我站在路旁小便」（見偵查卷第二
      一頁）、審理時復改稱「我在白京建設工地附近小便」（見原審卷十七頁）、
      「我確實有小便，當然有鞋印」（見原審卷第二十頁）、「（扣案照片）就是
      我進入小便的那一間」（見原審卷第五六頁），可認被告前後就有否進入白京
      建設工地內之供詞明顯反覆，所為有利於己之辯解無從憑信，實不足採。另被
      告認為證人杜佳昇、郭界寶所為證詞不實，聲請原審進行測謊（見原審卷第五
      八頁），惟查本案待證事實已臻明瞭，無再調查之必要，自應依據刑事訴訟法
      第一百六十三條之二第三款之規定予以駁回此處聲請。綜上，本案事證明確，
      被告犯行應堪認定。
二、核被告所為，係犯刑法第三百二十條第一項之竊盜罪。又被告前因犯妨害名譽、
    竊盜案件，經本院判處有期徒刑八月、六月，應執行有期徒刑一年確定，經縮短
    刑期後於八十八年十一月四日期滿執行完畢，有臺灣高等法院被告全國前案紀錄
    表一份在卷可憑（見原審簡字卷第五、七頁），其受有期徒刑之執行完畢，五年
    以內再犯本件有期徒刑以上之罪，為累犯，依刑法第四十七條之規定加重其刑。
三、原審法院判決因認被告犯行事證明確，適用刑法第三百二十條第一項、第四十七
    條，罰金罰鍰提高標準條例第一條前段之規定，並審酌被告曾有竊盜犯行，實不
    知警惕，又犯本罪，及其犯罪之動機、目的、手段，犯後矯飾犯行，毫無悛悔之
    心，雖犯罪所得僅約二萬元，且均經被害人領回，犯後態度不佳等一切情狀，量
    處有期徒刑拾月，認事用法並無不當、量刑亦甚妥適，被告空言否認犯行，指摘
    原判決不當提起上訴，核無理由，應予駁回。
據上論結，應依刑事訴訟法第三百六十八條，判決如主文。
本案經檢察官羅清溪到庭執行職務。
中　　　華　　　民　　　國　　九十四　　年　　　一　　　月　　 十八 　　日
                                 臺灣高等法院臺南分院刑事第三庭
                                         審判長法  官
                                               法  官
                                               法  官
右正本證明與原本無異。
不得上訴。
                                        書記官
中　　　華　　　民　　　國　　九十四　　年　　　一　　　月　　      　　日
附錄本案論罪科刑法條全文：
刑法第三百二十條第一項
意圖為自己或第三人不法之所有，而竊取他人之動產者，為竊盜罪，處五年以下有期
徒刑、拘役或五百元以下罰金。
